Finding Aid for the Bignou Gallery Albums, circa 1930s-1940s MS.24
The Frick Collection/Frick Art Reference Library Archives
- Album 15: Maitres Modernes
  - Bonnard, Pierre, 1867-1947
    - Compotier, 1926
    - Femme S'Epongeant dans un Tub, 1918
    - Jeune Fille Jouant avec un Chien, Vernon, 1918
    - Promenade en Barque a Vernon, 1915
    - La Symphonie Pastorale, 1926
    - La Voile Latine, Port de Cannes, 1919
    - La Loge, 1908
    - La Tranchée au Cannet, 1922
    - La Toilette, 1935
    - La Blonde au Gilet Bleu, 1925
    - Nature Morte, 1943
    - Intérieur au Cannet, 1938
    - La Fenetre sur la Mer, 1921-1923
    - [nude]
    - Moulin Rouge, 1895
    - Paysage du Midi, circa 1925
    - Bateaux ├á Cannes, circa 1924
    - Dans le Jardin, 1899
    - Salle à Manger, 1923
    - [still life]
    - La Sieste, 1910
    - St. Tropez, circa 1924
    - Portrait de A. Vollard, 1900
    - [still life]
    - Ruelle à Vernonnet, circa 1905
    - Les Palmiers au Cannet, 1921
    - [girls and dogs]
    - [flowers in vase]
    - Les Coquelicots
    - [sailboats, 2 paintings]
    - Le Yacht de Mademoiselle L...
  - Dalí, Salvador, 1904-1989
    - Soft Self Portrait with Bacon, 1941
    - Leda Atomice, 1947
    - Portrait of Pablo Picasso in the Twenty-first Century, 1947
    - Dematerialization Near the Nose of Nero, 1947
    - Flying Giant Demi-Tasse with Incomprehensible Appendage Five Metres Long, 1947
    - Battle Around a Dandelion, 1947
    - The God of the Bay of Roses, 1947
    - St. George the Dragon-Killer, 1947
    - Intra-Atomic Equilibrium of a Swan's Feather, 1947
    - Rock and Infuriated Horse Sleeping Under the Sea, 1947
    - The Three Sphinxes of Bikini, 1947
    - Three Apparitions of the Visage of Gala, 1947
    - [swan]
    - One Second Before the Awakening from a Dream Provoked by the Flight if a Bee Around a Pomegranate, 1947
    - [nude]
    - Au Bord de la Mer, 1931
    - Temptation of Saint Anthony, 1946
    - Apotheosis of Homer, 1945
    - The Broken Bridge and the Dream, 1945
    - The Resurrection of the Flesh, 1945
    - My Wife, Nude, Contemplating Hew Own Flesh Becoming Stairs, Three Vertebrae of a Column, Sky and Architecture, 1945
    - The Basket of Bread, 1945
    - Uranium and Atomica Melancholica Idyll, 1945
    - Fountain of Milk Spreading Itself Uselessly upon Three Shoes, 1945
    - The Flight, the Temptation, The Love, The Broken Wings, 1945
    - Galarina
    - Autumn Sonata, 1945
    - Napoleon's Nose, Transformed into a Pregnant Woman, Strolling His Shadow With Melancholia Amongst Oriental Ruins, 1945
    - Les Deux Fontaines, 1945
    - La Fontaine, 1945
    - [ship]
    - L'Envol, 1945
    - Grand Dessin - Noir et Blanc, 1945
    - [Don Quixote]
    - Daddy Long Legs of the Evening - Hope, 1940
    - Etude de Costume, 1941
    - Tristan et Isolde, 1944
    - Mad Tristan, 1944
    - Colloque Sentimental, 1944
    - The Nativity, 1942
- Album 16: Maitres Modernes II
  - Gris, Juan, 1887-1927
    - Hommage a Picasso
    - Nature Morte a la Bouteille
    - [abstract]
  - Halicka, Alice
    - [man and women in storm]
    - [people at horse track}
  - Laurencin, Marie, 1883-1956
    - La Femme aux Fleurs
    - [flowers in a vase]
    - [girl's head in profile]
  - Léger, Fernand, 1881-1955
    - [tapestry - abstract]
    - [tapestry - three figures]
    - La Rose, 1931
    - Portrait de Bernard Bignou, 1933
    - Le Syphon, 1924
  - La Fresnaye, Roger de, 1885-1925
    - Petit Pont de Grasse, 1921-1922
    - Paysage de Bretagne, 1909
    - Tête Classique, 1924
    - La Vie Conjugale, 1913
    - L'oeuf a la Coque, 1911
    - Hommage au Greco, 1922
    - L'Artillerie, 1911
    - Quatorze Juillet, 1914
    - [structures and bridge]
    - [abstract still life]
    - La Table a Dessin, 1914
    - Nature Morte
    - La Bouteille de Porto, 1914
    - Le Diablo, 1914-1920
    - [still life]
    - Port de Peche en Bretagne, 1910
    - Paysage: La Hute, 1922
    - Paysage Normond, 1910
    - [female figure]
    - Cafetiere et Melon, 1911
    - La Bouilloire, 1911
    - [abstract]
    - [two women]
  - Marcoussis, Louis, 1878-1941
    - [abstract]
    - Les Poissons, 1931
    - [abstract]
    - [abstract]
  - Miró, Joan, 1893-1983
    - Interieur Hollandais, 1928
- Album 17: Maitres Modernes III
  - Album 17a
    - Pascin, Jules, 1885-1930
      - Cuban Cafe, 1919
      - Cuban Picnic, 1915
      - L'Abandonnee, 1926
    - Dunoyer de Segonzac, André, 1884-1974
      - Nature Morte, 1926-1927
      - Le Guéridon Fleuri, circa 1932
      - Le Pont
      - [house and trees]
      - Nature Morte
      - Nature Morte a la Soupiere
      - [house]
    - Soutine, Chaim, 1893-1943
      - Cerét les Maisons Rouges, 1920
      - Jeune Femme aux Perles, 1921
      - Ile-de-France, 1922
      - Femme Assise, 1925
      - Paysage, 1922
      - Reclining Figure
      - Georges du Loup
      - Madame Ascher
      - [abstract]
      - The Haunted House
      - Landscapes with Cypresses
      - The Peasant Boy
      - The House on the Hill
      - Gréolières, circa 1923
      - Le Groom, circa 1926
      - Le Grand Arbre à Vence, 1933
      - Le Petit Patissier, circa 1928
      - [carcass]
      - Portrait de Femme la Soubrette
    - Unknown
      - [house, trees, pond]
    - Vlaminck, Maurice de, 1876-1958
      - La Fille de ma Voisine, 1905
      - [still life]
    - Vuillard, Edouard, 1868-1940
      - La Couseuse
      - [two women]
      - Symphonie en Rouge, circa 1899
      - Interieur à l'Etang la Ville, 1898
      - Fuschias et Oeillets d'Inde, 1901-1902
      - [man and woman]
      - Theodore Duret dans son Cabinet de Travail, 1912
      - Le Jardin de Vaucresson, circa 1926
      - [women]
      - [seated woman]
      - Interieur, circa 1904-1905
      - [reclining woman]
      - [still life]
      - [women and children walking]
      - Le Poete, 1891
      - Sous-Bois, 1927
      - [still life]
      - [woman outside of house]
      - Femme dans un Interieur
      - [seated woman and child]
      - [vase of flowers]
  - Album 17b
    - Braque, Georges, 1882-1963
      - [boats]
      - Nature Morte a la Guitare, 1927
      - [still life]
      - [abstract]
      - Nature Morte, 1926
      - Nature Morte
      - La Grenade, 1925
      - [abstract, 3 paintings]
    - Forain, Jean Louis, 1852-1931
      - [party scene, masked woman]
      - Au Tribunal
    - Dufresne, Charles, 1876-1938
      - Les Fleurs et le Tapis Bleu
      - La Cuirasse, 1925
      - Femme au Corsage Rou
    - Bauchant, André, 1873-1958
      - Vase de Fleurs, 1921
      - Landscape with Figures, 1936
      - Chrysanthenes dans un Vase Bleu, 1925
    - Bérard, Christian, 1902-1949
      - Tete de Jeune Homme, 1927
    - Carrière, Eugène, 1849-1906
      - Le Diner du Soir
    - De Chirico, Giorgio, 1888-1978
      - Les Deux Muses, 1927
      - The Rose Tower, 1913
    - Unknown
      - [bust]
    - Dufresne, Charles, 1876-1938
      - La Chasse aux Lions
      - Enlevement D'Europe
      - Etude pour le Jugement de Paris, 1923
      - La Toilette, 1925
      - Le Jugement de Paris, 1925
      - Vase de Fleurs et bol sur une Table, circa 1925
      - L'Ile Enchantee, 1925
      - Portrait de Jeune Fille
      - Nature Morte, 1929
      - La Napolitaine, 1926
- Album 18: Manet, Monet
  - Manet, Édouard, 1832-1883
    - [woman and child on shore with boats]
    - Les Petits Cavaliers, 1859
    - Le Vieux Musicien, 1862
    - [portrait of woman]
    - La Dame a la Toque, circa 1882
    - Femme dans un Jardin, circa 1877
    - Monsieur Hoschede et sa Fille, 1876
    - La Jeune Fille aux Fleurs, circa 1876
    - Les Baigneuses, circa 1876
    - Chanteuse de Cafe Concert, circa 1876
    - Mery Laurent a la Violette, circa 1880
    - Portrait de Femme, 1876
    - L'Homme au Chien, circa 1880
    - Le Chapeau Jaune, circa 1879
    - Jeune Femme Couchee en Costume Espagnole, circa 1862
    - Le Linge, 1875
    - Roses et Lilas, 1882
    - Les Lilas
    - Pivoines dans un Vase, circa 1868
    - Pivoines, circa 1875
    - Le Jambon, 1880
    - Quatre Pommes, circa 1878
    - Quatre Oranges, circa 1878
    - Le Vase de Chine, circa 1878
    - Marguerites, 1880
    - La Liseuse
    - [portraits, 5 paintings]
    - Indienne Fumant une Cigarette, circa 1878
    - [various, 9 paintings]
    - Arcachon, 1871-1872
    - Marine, 1869
    - Barques a Maree Basse, 1873
    - Un Coin du Jardin de Rueil, 1882-1883
    - La Brioche, 1870
    - Roses, 1882
  - Monet, Claude, 1840-1926
    - [sailboats]
    - Le Port du Havre la Nuit
    - Bateaux sur la Meuse
    - Les Deaux Pecheurs, circa 1876
    - [flowers in vase]
    - Le Bassin D'Argenteuil, 1876
    - L'Embarcadere a Argenteuil, 1868
    - Un Moulin a Zaandam, Hollande, 1870
    - Londres le Parlement, 1903
    - Le Pont D'Argenteuil, 1871
    - La Debacle a Lavacourt, 1880
    - Varangeville, 1882
    - La Debacle
    - [still life]
    - Peupliers sur les Bords de L'Epte, circa 1883
    - La Vielle Eglise de Fecamp
    - La Berge a Lavacourt, 1888
    - La Falaise de Fecamp, 1881
    - [covered boat]
    - Le Melon
    - La Tasse a Caffe
    - [city on the river]
    - Le Pont Neuf a Paris, circa 1877
    - Bateaux sur la Seine pres de Rouen, circa 1872
    - La Plage de Trouville, 1870
- Album 19: Monet, Claude, 1840-1926
  - [landscape]
  - La Barque Atelier
  - [river]
  - Bateaux de Peche - Port du Havre, circa 1872
  - [still life]
  - [cityscapes, 4 paintings]
  - Honfluer, 1874-1875
  - La Debacle des Glaces, 1882
  - La Seine a Argenteuil, circa 1874
  - La Jet├®e du Havre, 1868
  - [woman in landscape]
  - [ocean]
  - [river and town]
  - [church in town]
  - [ocean]
  - Effet de Brouillard
  - Les Pommiers
  - Les Gloieules
  - [arched bridge]
  - [cliffs over ocean]
  - [tea platter]
  - [ocean]
  - [portrait]
  - Portrait de Coquerch
  - Fleurs
  - Les Peupliers
  - [ocean]
  - [town on a river]
  - [church]
  - [ocean cliffs]
  - [landscape]
  - [woman with parasol]
  - [trees]
  - [ocean]
  - [landscapes etc., 11 paintings]
- Album 20: Matisse, Henri, 1869-1954
  - La Lecon de Piano, 1920-1921
  - Odelisque au Pantalon Rouge, 1925
  - Danseuse Assise
  - Le Chapeau a Plumes, 1918
  - Les Baigneuses, 1907
  - Les Trois Soeurs, 1917-1918
  - Les Deux Soeurs, 1909
  - Femme a la Table Rouge
  - La Femme au Chapeau Fleuri, 1918
  - Tete de Jeune Fille
  - Femme Mauresque
  - [female face]
  - Tete de Femme, circa 1919
  - Tete de Fillette, 1917
  - Portrait de Jeune Femme, circa 1906
  - Jeune Femme Legerement Vetue Assise dans un Fauteuil, 1923
  - Femme Nue Assise
  - [female, partial nude]
  - [female with parasol]
  - [seated female with parasol]
  - [female at window]
  - La Dame en Vert
  - Femme a la Fenetre, circa 1921
  - [seated female with book]
  - [female seated at table]
  - Le Canape Rouge, circa 1924
  - Jeune Fille Lisant, 1923
  - Femme en Blanc Assise dans un Fauteuil
  - La Fete des Fleurs
  - Deux Espagnoles dans un Paysage
  - La Fenetre Ouverte
  - La Fenetre Ferme, circa 1921
  - Fenetre Ouverte Sur la Mer, circa 1920
  - La Plage de Nice vue du Chateau, 1919
  - Paysage a Cagnes
  - La Villa Bleu, Nice
  - Maison dans les Oliviers
  - La Plage a Etretat et la Roche Percee
  - Paysage Montagneux aux Environs de Nice, circa 1922
  - [seascape]
  - Barques a Etretat, circa 1923
  - La Plage a Etretat
  - [seascape]
  - [sailboats]
  - Chenonceaux: La Tour, circa 1924
  - Le Pont de Sevres, circa 1921
  - Conduite Interieure - La Route de Villacoublay, circa 1918
  - Notre Dame de Paris
  - Vase de Fleurs
  - La Nappe Rose
  - Nature Morte
  - Vase de Fleurs sur Une Table, circa 1923
  - Nature Morte a la Draperie
  - Le Rouget
  - Deux Peches sur une Assiette
  - Le Coin de Table
  - Deux Peches et un Verre dans une Assiette
  - Fleurs, circa 1908
  - [still life]
  - La Vase Decore
  - Pot de Geraniums, 1912
  - Femme Etendue Legerement Vetue, circa 1924-1925
- Album 21: Matisse II
  - Le Petit Dejuener, 1921
  - Liseuse en Bleu et Jaune, 1920
  - Nu au Fauteuil, 1920
  - Papeete, 1935
  - Le Pont Saint Michel, circa 1906
  - Paysage Montagneux aux Environs de Nice, circa 1922
  - [woman reading]
  - Jeune Fille Sortant du Bain
  - Le Coffret Chinois, 1922
  - Le Vivier, circa 1923
  - Les Oliviers
  - [still life]
  - [reclining woman]
  - Le Repos des Modeles, 1928
  - Pianiste at Nature Morte, 1924
  - L'Attente, 1921
  - L'Ananas, 1925
  - Carnival in Nice, 1920-1922
  - La Lecon de Violon, 1925
  - [woman reading]
  - Danseuse Allongee, 1918
  - Odalisque aux Bras Leves, 1923
  - [woman seated]
  - La Plante Grasse, circa 1925
  - La Canape Jaune - Nu Allongé, 1925
  - Odalisque Couchee, circa 1922
  - Nu Couche
- Album 22: Modigliani, Amedeo, 1884-1920
  - [portraits, 3 paintings]
  - Manuello, 1916
  - Elvira
  - Elvira, 1917
  - Grand nu Couche
  - Nu Assis, 1917
  - Nu au Collier, 1917
  - La Jeune Bonne, 1919
  - Le Corsage Vert, 1917
  - La Femme a L'Eventail, 1918
  - Le Corsage Blanc, 1918
  - Mademoiselle Marthe, 1917
  - La Robe Bleu, 1917
  - La Femme a la Cigarette, 1918
  - Portrait de Femme - L'Italienne, 1919
  - Tete de Jeune Fille, 1917
  - La Chocolatierre, 1917
  - Portrait de Madame Zborowski, 1918
  - Les Yeux Bleus, 1917
  - Portrait du Pientre Soutine, 1917
  - Femme Assise Mains Croisees, 1917
  - Portrait de Zborowski, 1918
  - Elvira, 1919
  - [portrait of woman]
  - Femme Blonde Accoudee, 1918
  - Tete de Femme - Adrienne, 1917
  - La Blouse Rose, 1919
  - La Femme au Collier
  - Mademoiselle Huguette, 1918
  - Portrait du Pientre Hubert, 1917
  - La Femme Rousse, 1919
  - Jeune Femme, 1917
  - [portraits, 2 paintings]
  - Madame Hebuterne, 1917
  - Le Zouave, 1918
  - Jeune Fille, 1918
  - Madame Zborowska, 1918
  - Madame Zborowska, 1919
  - Portrait de Mr. Levy, circa 1910
  - [nude]
  - Paulette, 1917
  - [portraits, 2 paintings]
- Album 23: Picasso, Pablo, 1881-1973
  - Nature Morte, 1944
  - Nature Morte a la Guitare, 1912
  - La Suze, 1913
  - Nature Morte, 1916-1917
  - Abstraction, 1922
  - Roses, 1898
  - Tete, 1906-1907
  - Tête de Femme (Portrait of Fernande), 1908
  - Le Compotier, 1908
  - La Lecture, 1938
  - Le Corsage Jaune (Portrait de Dore Mare), 1937
  - Le Chapeau Vert, 1938
  - Bull Ring, 1934
  - [mothers and children]
  - Nature Morte au Citron
  - La Liseuse Endormie, 1935
  - La Saltimbanque, 1905
  - La Dame en Bleu, 1925
  - Femme au Bouquet, 1909
  - La Vie, 1903
  - La Statuaire, 1925
  - La Lecon de Dessin
  - Hommage a Picasso, 1912
  - Les Deux Soeurs, 1924
  - La Grecque, 1923
  - L'Enfant a la Colombe, circa 1903
  - Nature Morte, 1914
  - Nature Morte, 1925
  - Nature Morte a la Guitare, 1922
  - Allegorie(Baigneuse), 1929
  - Femme Nue Assise
  - Fleurs
  - Composition(guitarre et bouteille sur un guéridon)
  - Madrilene
  - [flowers in vase], circa 1895-1906
  - Le Tub, 1901
  - Composition, 1922
  - Poires et Prunes, 1908
  - Verre Pomme et Couteau
  - Verre et Pomme
  - La Cheminee, 1921
  - La Portee de Musique, 1923
  - Abstraction, 1930
  - Abstraction, 1930
  - Abstraction, 1930
  - Abstraction, 1930
  - [abstract figures]
  - Abstraction, 1930
  - [abstraction], 1930
  - Abstraction, 1930
  - Pierrot
  - La Jeune Fille, 1921
  - [abstraction, profile portrait]
  - Les Marins, 1903
  - Nature Morte, 1907
  - [figures], circa 1895-1906
  - [diners], circa 1895-1906
  - La Cabine de Bains, 1928
- Album 24: Post-Impressionistes
  - Gauguin, Paul, 1848-1893
    - La Montagne Sacrée, 1892
    - [three girls and a dog]
    - Bretagne, 1889
    - Pont Aven, 1888
    - Tahiti, 1891
    - Le Jambon, circa 1889
    - Fruits sur une Table, 1889
    - [house on a cliff]
    - Pont Aven, circa 1893
  - Seurat, Georges, 1859-1891
    - Le Phare D'Honfleur, 1890
  - Gauguin, Paul, 1848-1893
    - Le Pere Paillard
    - [two women]
    - Baigneuses Tahitiennes
    - [two people and horse]
    - [Tahitian landscape]
    - Tahiti, circa 1893
    - L'Artiste par Lui-Meme, 1899
    - Personnages a Tahiti, 1897
    - Paysage de la Martinique, 1887
    - Te Poi Poi, 1892
    - Portrait de LouLou, 1890
    - [Tahitian landscape]
    - [Tahitian people]
    - [still life]
    - [man and flowers]
    - The Washerwoman, circa 1894
    - [flowers]
    - The White Horse, 1891
    - [still life]
    - [trees]
    - [women bathing]
    - L'Offrande, 1902
    - [portrait of woman]
    - Le Cheval Blanc
    - [people, 2 paintings]
  - Gogh, Vincent van, 1853-1890
    - Le Moulin de la Galette
    - Le Moulin de la Galette, 1886
    - Le Grande Plaine, 1890
    - L'Asile de Saint-Remy, 1889
    - Arles: Les Nuages Mouvement├®s, 1890
    - La Maison de Sante a St. Remy, 1889
    - Restaurant Carrel a Arles, 1889
    - Le Paysan, 1888
    - Entree D'Une Ferme aux Environs D'Arles, 1888-1889
    - Portrait de L'Artiste par lui Meme, 1886-1888
    - Nature Morte, 1888-1889
    - Les Alyscamps
    - L'Arlesienne
    - Arles, Soleil Couchant, 1888
    - Fleurs dans un Verre
    - La Moisson en Provence, 1888
    - Le Facteur Roulin, 1888
    - Portrait de Mademoiselle Gaschet, 1888
    - La Cueillette des Olives, 1889
    - Le Restaurant Rispal a Asnieres, 1886-1888
    - Zinnias, 1888-1889
    - Les Roses Blanches, 1890
    - Vue D'Auvers
    - Maison Campagnarde
    - Arles: Le Pont de Trinquetaille, 1888-1889
    - Les Lauriers Roses, 1888-1889
    - Arles: La Route Bord├®e de Saules, 1889
    - Portrait of Alex Reid, circa 1886
    - Le Bebe de Roulin, 1888
    - [vase of flowers]
    - [portrait of man]
    - Ravine with a Brooklet, 1890
    - Une Salle ├á L'Hopital d'Arles, 1889
    - Man Donning his Jacket, 1890
    - Quarry Entrance, 1889
- Album 25: Redon, Rousseau
  - Redon, Odilon, 1840-1916
    - Vase de Fleurs, 1910
    - [woman in profile]
    - [nude]
    - [Pegasus]
    - [flowers in vase, 5 paintings]
    - Les Saints Femmes
    - Les Geraniums, circa 1914
    - [flowers in vase]
    - Roses, 1913
    - [flowers in vase, 12 paintings]
    - Le Vase de Fleurs, 1912
    - [flowers in vase, 2 paintings]
    - Le Vase Vert
    - Branches de Prunier en Fleurs
    - Fleurs dans un Vase Bleu
    - [flowers in vase, 3 paintings]
  - Rousseau, Henri, 1844-1910
    - La Guerre, 1894
    - Le Pont sur la Seine
    - Paysage Paris, 1889
    - Rendezvous in the Forest
    - Le Parc Montsouris
    - Le Reve, 1910
    - La Jungle, 1900
    - Singes dans la Foret, 1909
    - Les Artilleurs
    - Le Viaduc de Bicetre
    - Pastorale, circa 1906
    - The Canal
    - [landscape]
    - Landscape
    - Flowers
    - Vase de Fleurs, 1910
    - Bonne Fete, 1892
    - La Bougie Rose
- Album 26: Renoir, Auguste, 1841-1919
  - Portrait de Mademoiselle Murer
  - Chapeau aux Eglantines, circa 1893
  - Femme aux Grenades, 1914
  - Le Chapeau Fleuri, 1897
  - Portrait de Madam Monet, 1878
  - Jeune Fille au Chien, 1890
  - Buste de Jeune Fille, 1910
  - Portrait de A. Vollard en Toreador, 1917
  - Jeune Fille a la Rose, 1917-1918
  - Madame Renoir Allaitant son Enfant (Jean), 1886
  - [woman]
  - [woman with roses in her hair]
  - [woman brushing her hair]
  - Madame T... et son Fils, 1910
  - L'Enfant a L'Arrosoir, 1876
  - Dans les Roses, 1882
  - [woman sewing]
  - [woman feeding child]
  - [man and woman reading]
  - Andrée de Face en Rose sur Fond Bleu, circa 1915
  - La Famille Henriot, 1876
  - Portrait de Madame Tilla Durieux, 1914
  - [woman]
  - Portrait de Monsieur Charpentier, 1878
  - Jeune Femme au Chapeau de Paille, 1893
  - Gabrielle et Coco, 1909
  - Portrait de Madame Caillebotte, 1883
  - [girl with parasol]
  - Femme au Chapeau Fleuri, 1905
  - [small girl]
  - Portrait de Madame Henriot, 1876
  - La Couseuse aux Roses, 1878
  - [woman with flowers]
  - La Coseuse, 1875
  - Madame de B..., 1889
  - Tete de Jeune Fille, 1897
  - Portrait de Claude
  - Rose et Blue, 1881
  - Le Chapeau de Paille, 1885
  - Portrait du Pere de L'Artiste, 1869
  - Femme au Fauteuil, 1883
  - La Songeuse, 1879
  - Le Chapeau aux Cerises
  - La Femme Aux Lilas, 1877
  - Mademoiselle Samary, 1879
  - Portrait de Choquet
  - A Portrait du Jeune fils Bergerat
  - Portrait of an Elderly Lady, 1878
  - Madame Henriot en Travesti, 1875-1876
  - Les Filles D'Augusta Holmes, 1888
  - Portrait de Jeune Fille
  - Portrait de Jeune Femme, circa 1878
  - Portrait de Mme. C...
  - Buste de Claude, circa 1908
  - [bust of a child]
  - Coco, circa 1907
  - Portrait de Femme en Bleu
  - Fillette au Chapeau, circa 1876
  - [portrait of girl]
  - [portrait of child]
  - [woman standing]
  - [portrait of woman]
  - [portrait of girl]
  - [portrait of baby]
  - La Fillette a la Poupee, 1897
  - Portraite de Fillete
  - La Femme A L'Eventail, 1886
  - [portraits, 4 paintings]
  - Child with a Hoop, circa 1875
  - [portraits, 4 paintings]
  - Sisley, 1879
  - [woman with hat]
  - [dog]
- Album 27: Renoir II
  - Nature Morte au Verre de Vin, 1877
  - Trois Pommes, 1888
  - La Tasse de Limoges, 1907
  - Roses dans un Vase Bleu, 1912
  - [flowers in vase]
  - Le Bouquet, 1858
  - Les Roses, 1879
  - Compotier de Peches, 1884-1890
  - Compotier de Fruits, 1900
  - La Carpe, circa 1898-1899
  - Guirlande de Roses, circa 1910
  - Le Vase Jaune, circa 1898
  - Le Compotier de Peches, 1881
  - [pears]
  - Fleurs dans un Vase Vert, circa 1912
  - Nature Morte aux Pommes, 1912
  - [flowers in vase]
  - Le Bouquet, circa 1873
  - Roses, circa 1912
  - Anemones, circa 1912
  - Roses et Glaieuls, circa 1884
  - Nature Morte au Bouquet, 1871
  - Lilas, 1912
  - [fruit, 3 paintings]
  - Oranges, Citrons sur une Assiette and Pomme, circa 1907
  - [fruit]
  - [flowers in vase]
  - Nature Morte, circa 1885
  - Le Bouquet, 1879
  - Le Compotier de Fruits
  - [flowers in vase]
  - Faiences Decorees, 1916
  - [flowers, 2 paintings]
  - Anemones dans un Verre, 1892
  - Raisins, Peches et Poires, circa 1905
  - Bouquet de Roses, 1879
- Album 28: Renoir III
  - Le Rueben Rouge
  - Baigneuses ├á Guernesey, 1885
  - Jeune Femme dans un Paysage, circa 1916
  - Le Retour des Champs
  - Le Repos des Vendangeuses, 1884
  - Paysanne au Corsage Rouge, 1910
  - Le Repos dans la Campagne, 1902
  - Les Lavandières, circa 1913
  - [nude]
  - La Toilette, circa 1897
  - Les Trois Baigneuses, circa 1918
  - Petit nu Allonge, 1919
  - Petit nu Allonge, circa 1895
  - Grande Baigneuses Assise, 1918-1919
  - [nude]
  - Baigneuses, circa 1916
  - Deux Enfants dans la Campagne
  - [nudes, 2 paintings]
  - Nu a la Meridienne, circa 1914
  - Le Jugement de Paris, 1908
  - Jugement de Paris, circa 1915
  - Baigneuses
  - Baigneuses dans la Foret, 1885-1886
  - [nudes, 2 paintings]
  - La Baigneuses
  - Baigneuse Assise, 1903
  - La Source, 1877-1878
  - [portrait of a girl]
  - Femme dans un Jardin
  - La Source, circa 1910
  - Femme Nue, 1917
  - [nude]
  - Femme nue se Coiffant, 1905
  - Baigneuses dans la Foret, 1905
  - [nudes, 2 paintings]
  - Femme Nue a sa Toilette, 1895-1896
  - A Bather Sleeping
  - Diane Chasseresse, 1867
  - Le Modele Etendu, circa 1898
  - Nu Dans un Paysage, circa 1894
  - [nudes, diptych]
  - La Source, 1897
  - Fillette Etendue dans L'Herbe, circa 1898
  - [portraits, 4 paintings]
  - La Belle Saison: La Promenade, circa 1875
  - La Belle Saison: La Conversation, 1875
  - Le Moulin de la Galette, 1876
  - Danseuse au Tambourin, circa 1916
  - Tete de Jeune Fille, 1890
  - [portraits, 3 paintings]
  - Jeune Femme Brune
  - [portrait of woman]
  - Femme et Chien dans un Paysage, circa 1879
  - [portraits of women, 3 paintings]
  - La Jeune Fille aux Marguerites, circa 1833
  - Interieur: Le Dejeuner, 1897
  - La Femme a la Rose, circa 1878
  - Fillette au Balcon
  - Femme Tricotant
  - La Liseuse, 1877
  - [portraits, 3 paintings]
  - Maternite, circa 1916
- Album 29: Renoir IV
  - [landscapes and cityscapes, 3 paintings]
  - La Pointe de Beg Meil, circa 1907
  - Paysage D'Automne
  - La Route de Dieppe, 1889
  - Paris, Place de la Trinite, circa 1892
  - La Montagne Ste. Victoire, 1888